臺灣臺北地方法院民事裁定             100年度小上字第67號
上  訴  人  游錦龍
被  上訴人  華泰西門大廈管理委員會
法定代理人  顧軒庭
上列當事人間請求損害賠償事件，上訴人對於民國100年4月22
日本院臺北簡易庭100年度北小字第201號第一審判決提起上訴，
本院裁定如下：
    主  文
上訴駁回。
第二審訴訟費用新臺幣壹仟伍佰元由上訴人負擔。
    事實及理由
一、按對於小額程序之第一審裁判之上訴或抗告，非以其違背法
    令為由，不得為之。又上訴狀內應記載上訴理由，表明下列
    各款事項：(一)原判決違背之法令及具體內容。(二)依訴訟資料
    可認為原判決有違背法令之具體事實，民事訴訟法第436條
    之24第2項、第436條之25分別定有明文。又依同法第436條
    之32第2項準用第468條規定，判決不適用法規或適用不當者
    ，為違背法令。是當事人對於小額程序第一審判決提起上訴
    ，如依民事訴訟法第468條規定，以小額程序第一審判決有
    不適用法規或適用法規不當為理由時，其上訴狀或理由書應
    有具體之指摘，並揭示該法規之條項或其內容，若係成文法
    以外之法則，應揭示該法則之旨趣，倘為司法院解釋或最高
    法院之判例，則應揭示該判解之字號或其內容。上訴狀或理
    由書如未依此項方法表明者，即難認為已對於小額程序第一
    審判決之違背法令有具體之指摘，其上訴自難認為合法。
二、本件上訴意旨略以：被上訴人雖主張其係依區分所有權人會
    議決議之華泰西門大廈住戶規約（下稱系爭住戶規約），按
    月以每坪新台幣（下同）60元之標準向上訴人收取自民國95
    年至99年12月期間之管理費用，惟系爭住戶規約自99年3月
    起才開始生效實施，且被上訴人無法提出系爭住戶規約生效
    實施以前，同樣經由區分所有權人會議決議通過之舊有的住
    戶規約，則被上訴人依照系爭住戶規約之收費標準向上訴人
    收取自95年至99年2月期間之管理費用，即欠缺合法性。況
    且，張玉麟曾於原審證稱其於84年至99年2月期間擔任華泰
    西門大廈管理委員會之主席，且其自94年4月起聘用上訴人
    擔任華泰西門大廈管理委員會之總幹事助理，協助總幹事處
    理各項大樓公務，並約定以上訴人每月應繳付之管理費用作
    為薪資報酬等語，故上訴人自94年4月至99年2月擔任總幹事
    助理期間，被上訴人不得要求上訴人繳付管理費。惟原審並
    未採信張玉麟之上開證詞而為上訴人敗訴之判決，則就被上
    訴人請求上訴人給付自95年至99年2月期間之管理費用部分
    ，原審判決實屬不當等語。
三、經查，上訴意旨僅就原審取捨證據及認定事實為指摘，並未
    具體指摘原審判決有何不適用法規或適用不當之情形，復未
    指明所違背之法規、法則、司法解釋或最高法院判例，以指
    出原判決違背何等法令等，依前揭規定意旨及說明，應認上
    訴人提起本件上訴，未具上訴之合法程式，其上訴自難認為
    合法，應予駁回。
四、本件訴訟費用額，確定為如主文第2項所示。
五、據上論結，本件上訴為不合法。爰依民事訴訟法第436條之
    32第1項、第2項、第444條第1項前段、第436條之19第1項、
    第95條、第78條，裁定如主文。
中    華    民    國    100   年    7     月    29   日
                民事第四庭審判長法  官  張瑜鳳
                                法  官  匡  偉
                                法  官  楊晉佳
以上正本係照原本作成。
本裁定不得抗告。
中    華    民    國    100   年    7     月    29   日
                                書記官  蘇炫綺